【裁判字號】    97,易,3924
【裁判日期】    971028
【裁判案由】    竊盜
【裁判全文】
臺灣臺中地方法院刑事判決              97年度易字第3924號
公  訴  人  臺灣臺中地方法院檢察署檢察官
被      告  乙○○
                    （現於臺灣臺中監獄臺中分監執行中）
上列被告因竊盜案件，經檢察官提起公訴（97年度偵字第19122
號），本院判決如下：
    主    文
乙○○犯攜帶兇器竊盜未遂罪，累犯，處有期徒刑伍月，如易科
罰金，以新臺幣壹仟元折算壹日。扣案之鐵鉗貳支，沒收。
    犯罪事實
一、乙○○前因妨害公務罪，經臺灣高等法院臺中分院於民國92
    年2月27日以92年度上易字第79號判處有期徒刑三月確定；
    又因傷害罪，經本院於91年11月22日以91年度易字第2129號
    判處有期徒刑三月、二月，應執行有期徒刑四月確定；再因
    詐欺罪，經本院於92年9月30日以92年度易字第2205號判處
    有期徒刑五月確定；前開有期徒刑三月、三月、二月、五月
    部分，經本院以92年度聲字第4305號裁定，合併定其應執行
    有期徒刑十月確定，於93年3月9日入監執行，於93年6月30
    日因縮短刑期執行完畢。
二、乙○○猶不知悔改，竟基於竊盜之犯意，意圖為自己不法之
    所有，於97年5月10日凌晨1時30分許，騎乘腳踏車後掛拖車
    ，攜帶鋁梯一把及其所有客觀上足以對人之生命、身體、安
    全構成威脅，具有危險性，堪供為兇器使用之鐵鉗二支，前
    往臺中市○區○○路99之6號，趁無人注意之際，以前開鋁
    梯攀爬至門簷，欲利用前開鐵鉗著手拆卸行竊甲○○所有裝
    設於冷凍庫內之日立牌通風冷卻機一台（價值約新臺幣10萬
    元），未及得手，即遭鄰居賴志星察覺有異而當場質問，乙
    ○○見事跡敗露，乃向賴志星謊稱係鄰居「阿三」叫伊來搬
    冷氣，當賴志星表示要查證鄰居是否名喚「阿三」時，乙○
    ○即驚慌逃逸並前往臺中市○區○○路101巷內之菜園內躲
    藏，嗣於97年5月10日17時許，經警據報到場而查獲，並扣
    得其所有供行竊使用之鐵鉗二支。
三、案經臺中市警察局第三分局報告臺灣臺中地方法院檢察署檢
    察官偵查起訴。
    理    由
一、訊據被告乙○○對於前揭時地，攜帶鐵鉗著手行竊被害人甲
    ○○所有之日立牌通風冷卻機未遂等情，業經坦認屬實，核
    與被害人甲○○於警詢中之指述情節及目擊證人賴志星於警
    詢中之陳述內容均屬相符，並有案發現場位置圖一份、查獲
    現場照片四張、臺中市警察局第三分局合作所贓物認領保管
    收據一份在卷可稽，復有扣案之鐵鉗二支為證，被告自白供
    述與現有事證相符，應堪置信。本件事證已臻明確，被告犯
    行，洵堪認定。
二、按刑法第三百二十一條第一項第三款之攜帶兇器竊盜罪，係
    以行為人攜帶兇器竊盜為其加重條件，此所謂兇器，其種類
    並無限制，凡客觀上足對人之生命、身體、安全構成威脅，
    具有危險性之兇器均屬之，且祇須行竊時攜帶此種具有危險
    性之兇器為已足，並不以攜帶之初有行兇之意圖為必要（最
    高法院79年台上字第5253號判例參照）。查：扣案之鐵鉗二
    支，係屬鐵製材質，均為質地堅硬之物，客觀上足以對人之
    生命、身體、安全構成威脅，具有危險性，應屬兇器無訛。
    核被告所為，係犯刑法第三百二十一條第二項、第一項第三
    款之攜帶兇器竊盜未遂罪。按未遂犯之處罰，以有特別規定
    者為限，並得按既遂犯之刑減輕之，刑法第二十五條第二項
    定有明文。被告著手行竊財物未及得手，即遭查獲，係屬未
    遂犯，應依刑法第二十五條第二項之規定，予以減輕其刑。
    查：被告前因妨害公務罪，經臺灣高等法院臺中分院於92年
    2月27日以92年度上易字第79號判處有期徒刑三月確定；又
    因傷害罪，經本院於91年11月22日以91年度易字第2129號判
    處有期徒刑三月、二月，應執行有期徒刑四月確定；再因詐
    欺罪，經本院於92年9月30日以92年度易字第2205號判處有
    期徒刑五月確定；前開有期徒刑三月、三月、二月、五月部
    分，經本院以92年度聲字第4305號裁定，合併定其應執行有
    期徒刑十月確定，於93年3月9日入監執行，於93年6月30日
    因縮短刑期執行完畢等情，此有臺灣高等法院被告前案紀錄
    表在卷為憑，被告前受有期徒刑之執行完畢後，五年以內故
    意再犯本件有期徒刑以上之罪，為累犯，應依刑法第四十七
    條第一項之規定，加重其刑，並先加後減之。爰審酌被告孤
    獨一人，年歲已高，且罹患精神分裂症，屬於輕度精神障礙
    ，領有中華民國身心障礙手冊，無力謀生，在缺錢花用，難
    耐飢餓之情況下，以致意圖行竊被害人所有之通風冷卻機以
    變賣換現花用，被告之境況雖堪同情，然其行徑觸犯刑典，
    仍值非議，惟因被告犯罪後業經坦承犯行，犯後態度良好，
    且行竊未及得手即遭查獲，對於被害人之財產尚未致生嚴重
    損害，參酌被告欲行竊財物之價值等一切情狀，量處如主文
    所示之刑，併予諭知易科罰金之折算標準，以示懲儆。
三、扣案之鐵鉗二支，係被告所有供行竊所用之物，業據被告供
    述屬實，爰依刑法第三十八條第一項第二款之規定，併予諭
    知沒收。
據上論斷，應依刑事訴訟法第二百九十九條第一項前段，刑法第
三百二十一條第二項、第一項第三款、第二十五條第二項、第四
十一條第一項前段、第三十八條第一項第二款，判決如主文。
中    華    民    國    97    年    10    月    28    日
                  刑事第五庭    法  官  巫淑芳
上正本證明與原本無異。
如不服本判決，應於收受送達後10日內向本院提出上訴書狀（應
敘述具體理由並附繕本）。
上訴書狀如未敘述理由，應於上訴期間屆滿後20日內補提理由書
於本院。
                                書記官  王麗麗
中    華    民    國    97    年    10    月    28    日
附錄論罪科刑法條：
中華民國刑法第321條：
犯竊盜罪而有左列情形之一者，處六月以上、五年以下有期徒刑
：
一、於夜間侵入住宅或有人居住之建築物、船艦或隱匿其內而犯
    之者。
二、毀越門扇、牆垣或其他安全設備而犯之者。
三、攜帶兇器而犯之者。
四、結夥三人以上而犯之者。
五、乘火災、水災或其他災害之際而犯之者。
六、在車站或埠頭而犯之者。
前項之未遂犯罰之。


司法院資訊處製作；財團法人民間司法改革基金會備份。
